---
title: "Latihan Deploy RPubs - Analisis Nilai Pesanan Pelanggan Negara Nordic"
author: "Muhammad Bayu Nirwana"
date: "2026-03-17"
output:
  html_document: null
  word_document: default
  pdf_document: default
---

<style>
    body {
        font-family: Arial, sans-serif;
        background-color: #f4f4f4;
    }
    h1, h2 {
        color: darkblue;
        text-align: center;
    }
    p {
        text-align: justify;
        font-size: 18px;
        color: #030303;
    }
</style>



```{r setup, include=FALSE}
knitr::opts_chunk$set(echo = TRUE)
```

```{r loadlibrary}
# Memuat paket yang diperlukan untuk koneksi database dan visualisasi
library(DBI)
library(ggplot2)
library(scales)
```


# Pendahuluan
-- edited --
Laporan ini menyajikan distribusi nilai pesanan (order value) yang diterima dari pelanggan di negara-negara Nordic. Proses ini mengintegrasikan SQL untuk pengambilan data dan R untuk visualisasi.

# Koneksi Database dan Pengambilan Data
Langkah pertama adalah membangun koneksi antara RStudio dan database MySQL menggunakan fungsi dbConnect()

```{r koneksidata}
con <- DBI::dbConnect(odbc::odbc(),
                      Driver    = "MySQL ODBC 8.0 ANSI Driver", 
                      Server    = "127.0.0.1",
                      Database  = "classicmodels",
                      UID       = "root",
                      PWD       = "haha", #sesuaikan dg password masing-masing
                      Port      = 3306)

```

Setelah koneksi terjalin, kita menggunakan blok kode SQL untuk menghitung total nilai setiap pesanan dengan menggabungkan tabel orders, orderdetails, dan customers. Kita menggunakan argumen output.var untuk menyimpan hasil kueri langsung ke dalam data frame R

```{r kueri1}
# Mendapatkan data yang diperlukan
dt1 <- dbGetQuery(con, "SELECT 
    o.orderNumber, 
    c.country, 
    SUM(od.quantityOrdered * od.priceEach) AS total_value
FROM orders o
JOIN orderdetails od ON o.orderNumber = od.orderNumber
JOIN customers c ON o.customerNumber = c.customerNumber
WHERE c.country IN ('Denmark', 'Finland', 'Norway', 'Sweden')
GROUP BY o.orderNumber")

dt1
```

# Visualisasi: Histogram Nilai Pesanan
Kita menggunakan Library ggplot2 untuk membuat histogram. Fungsi geom_histogram() digunakan untuk melihat distribusi frekuensi dari data total value.

```{r histogram}
# Membuat histogram dengan label yang informatif menggunakan labs()

ggplot(dt1, aes(x = total_value)) +
  geom_histogram(aes(fill = after_stat(count)), bins = 15, color = "white") +
  stat_bin(bins = 15, geom = "text", aes(label = after_stat(count)), vjust = -0.5, size = 3) +
  scale_fill_gradient(low = "#132B43", high = "#56B1F7") +
  scale_x_continuous(labels = label_dollar()) +
  scale_y_continuous(expand = expansion(mult = c(0, 0.15))) +
  theme_minimal() +
  labs(title = "Distribusi Nilai Pesanan di Negara Nordic",
       subtitle = "Negara: Denmark, Finland, Norway, Sweden",
       x = "Nilai Pesanan (USD)",
       y = "Frekuensi (Jumlah Order)") +
  theme(legend.position = "none")
```



<p style="color: blue; font-size: 20px; text-align: justify;">
Ini adalah contoh paragraf dengan perataan teks **justify**. Perataan ini membuat teks sejajar di kedua sisi, memberikan tampilan yang lebih rapi dan profesional, terutama dalam dokumen panjang atau artikel.
</p>


# Menampilkan rumus di R-Markdown
Dokumen R-Markdown dapat mengakomodasi penulisan persamaan matematis *(mathematical equation)*. Misal membuat rumus rata-rata sebagai berikut: $\bar{x} = \frac{\sum_{i=1}^{n} x_i}{n}$. 

Persamaan matematis dapat ditampilkan secara sejajar *(inline)* seperti yang dituliskan sebelumnya. Dapat pula disajikan dalam format display seperti berikut ini:
$$\bar{x} = \frac{\sum_{i=1}^{n} x_i}{n}$$


$$\bar{x} = \frac{1}{n} \sum_{i=1}^n x_i$$
$\bar{x}$

$$\bar{x} = \frac{1}{n} \sum_{i=1}^n x_i$$
$$x^{23}$$

$$x_{12}$$







